【裁判字號】    99,交聲,313
【裁判日期】    990226
【裁判案由】    交管條例聲異
【裁判全文】
臺灣板橋地方法院交通事件裁定        99年度交聲字第313號
原處分機關  交通部公路總局臺北區監理所
異  議  人
即受處分人  甲○○
上列異議人即受處分人因違反道路交通管理處罰條例案件，對於
交通部公路總局臺北區監理所於民國九十九年一月二十一日所為
之北監自裁字第裁四○－Ｐ00000000號裁決處分，聲明
異議，本院裁定如下：
    主  文
異議駁回。
    理  由
一、按汽車駕駛人，行經有燈光號誌管制之交岔路口闖紅燈者，
    處新台幣（下同）一千八百元以上五千四百元以下罰鍰，道
    路交通管理處罰條第五十三條第一項定有明文；又違反上開
    規定者，應記違規點數三點之處分，同條例第六十三條第一
    項第三款亦有明定。
二、原處分意旨略以：本件異議人即受處分人甲○○於民國九十
    八年十一月二十九日十一時五分許，駕駛車牌號碼為ＩＪ-
    ○二九七號之自用一般小客車，行經有燈光號誌管制之臺九
    線181.7 公里北上處時，因有「闖紅燈」（南往北）之違規
    ，經花蓮縣政府警察局新城分局富世派出所執勤警員當場以
    花警交字第Ｐ00000000號違反道路交通管理事件通
    知單舉發，嗣異議人依法提出申訴，經交通部公路總局臺北
    區監理所於九十九年一月二十一日以北監自裁字第裁40-P00
    000000號裁決書裁處異議人罰鍰二千七百元，並記違規點數
    三點。異議意旨略以：異議人行駛至該Ｙ型路口，正前方號
    誌桿上北向無號誌燈，遠看係被路標遮蔽，南向有號誌燈，
    路口對面號誌桿橫直各一支號誌燈，而燈號無從判斷那一個
    是指示太魯閣出來的車輛。本車減速時已過停止線，此時位
    於彎道處之警員吹哨攔查，惟該處紅燈無倒數讀秒設置，燈
    號亦無藍色專用號誌牌，後經警員告知其橫直各一之直型號
    誌也是北向花蓮往臺北方向，然為何不將其往前移置，以避
    免遭路標擋住及令駕駛人失去判斷的時機，為此聲明異議等
    語。
三、經查：上揭異議人車輛有闖紅燈之違規，並經警當場攔停舉
    發之事實，為異議人所不爭執，並有花蓮縣警察局新城分局
    九十八年十二月二十三日新警交字第0980017926號函附卷可
    稽，自堪認定。異議人雖以前揭情詞置辯，惟本件違規路段
    於設置交通號誌及規制期間設置之初，勢必經過交通部公路
    總局等權責機關邀集相關單位會勘，考量該區域車輛行駛動
    線、行車需求及安全等因素，乃路權管理機關本於其專業知
    識及素養，所為維護道路交通安全與順暢，經會勘後所為之
    決定，其本有依法裁量之餘地，原則上洵非本院權責所得加
    以干涉、審究。異議人如認上開道路路段號誌之規劃不當，
    自可向交通主管機關建議，再由主管機關依法定程序予以調
    整或改善，異議人於調整或變更前，自仍依號誌所示小心駕
    駛，以免與其他遵行標誌、標線之車輛發生碰撞而危害交通
    安全。從而，異議人之異議尚乏其據，原處分機關據以援引
    上開規定，裁處異議人即受處分人罰鍰二千七百元，並記違
    規點數三點，於法並無違誤，本件聲明異議為無理由，應予
    駁回。
據上論結，應依道路交通案件處理辦法第十九條，裁定如主文。
中    華    民    國    99    年    2     月    26    日
                      交通法庭  法  官  李幼妃
以上正本證明與原本無異
如不服本裁定應於送達後5日內向本院提出抗告狀
                                書記官  廖貞音
中    華    民    國    99    年    2     月    26    日

司法院資訊處製作；財團法人民間司法改革基金會備份。
